【裁判字號】    95,簡上,1141
【裁判日期】    951115
【裁判案由】    毒品危害防制條例
【裁判全文】
臺灣高雄地方法院刑事判決            95年度簡上字第1141號
上  訴  人  臺灣高雄地方法院檢察署檢察官
被      告  乙○○
上列上訴人因被告毒品危害防制條例案件，不服本院高雄簡易庭
中華民國95年8 月31日95年度簡字第5033號所為第一審判決（聲
請簡易判決處刑書案號：臺灣高雄地方法院檢察署95年度毒偵字
第5549號），提起上訴及移請併案審理（95年度毒偵字第7025號
），本院管轄之第2 審合議庭判決如下：
      主  文
上訴駁回。
    理  由
一、本案經本院審理結果，認第一審以被告違反毒品危害防制條
    例第10條第2 項之施用第二級毒品罪，判處有期徒刑6 月，
    並均諭知易科罰金之折算標準，其認事、用法及量刑均無不
    當，應予維持，並引用第一審判決書記載之事實、證據及理
    由（如附件）。
二、上訴人之上訴意旨略以：被告另於本件判決前之95年4 月20
    日上午10時50分回溯24小時內之某時（受公權力拘束期間除
    外），在不詳處所，施用第2 級毒品甲基安非他命1 次，涉
    有施用毒品罪，而被告前開犯行與本件之犯罪時間緊接，手
    段相同，所犯罪名又同一，顯基於概括之犯意反覆為之，為
    連續犯，屬裁判上之一罪。依審判不可分原則，該案應為起
    訴效力所及，原審未及斟酌審判，難認允當，請求撤銷改判
    云云。經查：被告另案自94年12月10日下午3 時許，至94年
    12月17日下午5 時許回溯24小時內之某時，連續施用第二級
    毒品之犯行，業經本院於95年5 月8 日以95年度易字第384
    號判處有期徒刑8 月嗣並經確定，有該案判決書及被告前科
    紀錄表可查。該案既判力對於時間效力之範圍應以最後審理
    事實法院之宣判日為判斷之標準（參考最高法院88年度台上
    字第2576號判決意旨），即以95年5 月8 日為判斷標準。故
    上訴人所指被告前開施用第二級毒品之犯罪時間（即95年4
    月20日上午10時50分回溯24小時內之某時），既在前開本院
    95年度易字第384 號判決宣判前，自為該判決之效力所及，
    而與本案原審論罪科刑之第二級毒品施用犯行間，核無修法
    前連續犯之裁判上一罪關係，是原審認定被告施用第二級毒
    品之時地、次數等犯罪事實，並無不當，上訴人執此上訴，
    洵無理由，應予駁回。至移請併辦部分（即95年度毒偵字第
    7025號），自應退由檢察官另為適法之處理，附此敘明。
據上論斷，應依刑事訴訟法第455 條之1 第1 項、第3 項、第36
8 條、第373 條，判決如主文。
本案經檢察官甲○○到庭執行職務。
中    華    民    國    95    年    11    月    15    日
                  刑事第八庭    審判長法  官  李政庭
                                      法  官  王俊彥
                                      法  官  李育信
以上正本證明與原本無異。
不得上訴。
中    華    民    國    95    年    11    月    15    日
                                      書記官  廖佳玲
附錄本件論罪法條全文：
毒品危害防制條例第10條第2項
施用第二級毒品者，處三年以下有期徒刑。


司法院資訊處製作；財團法人民間司法改革基金會備份。
